【裁判字號】    95,訴,2840
【裁判日期】    951208
【裁判案由】    違反稅捐稽徵法
【裁判全文】
臺灣高雄地方法院刑事判決              95年度訴字第2840號
公  訴  人  臺灣高雄地方法院檢察署檢察官
被      告  丙○○
上列被告因違反稅捐稽徵法案件，經檢察官提起公訴（95年度偵
字第18132 號），本院判決如下：
    主  文
丙○○共同連續商業負責人，以明知為不實之事項，而填製會計
憑證，處有期徒刑壹年。
    事  實
一、丙○○與乙○○均明知營業人應依銷售貨物或勞務之實際情
    況，據實開立具有會計憑證性質之統一發票，竟於民國91年
    5 月3 日前某日，與乙○○（另案起訴）共同基於填載不實
    會計憑證而幫助他人逃漏稅捐之概括犯意聯絡，由丙○○允
    諾每月支付乙○○新臺幣（下同）1 、2 萬元不等之酬勞，
    乙○○則自91年5 月3 日起，擔任設於高雄市○○區○○路
    225 號「永立市企業有限公司」（下稱永立市公司）之名義
    負責人，即稅捐稽徵法之納稅義務人及商業會計法之商業負
    責人，並由丙○○並擔任永立市公司之實際負責人及商業會
    計法所規定之主辦會計人員。嗣丙○○明知永立市公司於91
    年5 月間起至同年6 月間並無銷貨與偉榐有限公司（下稱偉
    榐公司）、宸立實業有限公司（下稱宸立公司）及宇茂工程
    有限公司（下稱宇茂公司）等3 家公司之事實，仍於不詳時
    、地，先後多次以永立市公司名義，填製買受人、品名、數
    量及金額均不實、金額合計為00000000元之統一發票51張，
    給附表所示之偉榐、宸立及宇茂等3 家公司，作為各該公司
    向永立市公司購買商品之進項憑證，使各該公司形式上營業
    成本增加，營業利潤減少。嗣該3 家公司即各持上開不實之
    統一發票向稅捐稽徵機關申報扣抵營業稅款，而分別逃漏如
    附表所示之營業稅捐，丙○○與乙○○即共同幫助該3 家公
    司逃漏營業稅合計0000000 元，足生損害於稅捐機關對課稅
    公平及稅捐稽徵管理之正確性。
二、案經財政部高雄市國稅局移送臺灣高雄地方法院檢察署檢察
    官偵查起訴。
    理  由
壹、證據能力之說明：
一、按被告以外之人於審判外之言詞或書面陳述，除法律有規定
    者外，不得作為證據，刑事訴訟法第159 條第1 項定有明文
    。其中所稱「法律有規定者」，分見於同法第159 條第2 項
    至第159 條之5 各條項之規定，係依各該傳聞證據之性質為
    言詞供述或書面供述、供述來源或取得過程為何、有無正當
    理由致無從在審判中詰問或對質，及基於改良式當事人主義
    之精神，當事人或辯護人是否放棄其對質詰問權，而同意作
    為本案之證據等事由，據以排除傳聞法則之適用。
二、本件公訴人提出證人甲○○、郭銘傳及莊右任於偵查中之證
    述，其中甲○○、郭銘傳並未依法具結，均無證據能力，莊
    右任業已依法具結，又查無顯不可信之情況，依刑事訴訟法
    第159 條之1 第2 項之規定，有證據能力。至財政部高雄市
    國稅局有關永立市公司91年1 月至91年12月、91年4 月至91
    年8 月進銷項憑證明細資料表影本、91年4 月至91年8 月進
    銷項憑證明細資料表影本、91年度申報書查詢表影本；高雄
    市稅捐稽徵處新聞營業人訪問卡影本、委託書影本、委任書
    、股東同意書影本、房屋租賃契約書影本、財政部高雄市國
    稅局三民稽徵所94年11月28日財高國稅三營業字第09400314
    15號函暨現場勘查照片5 張、財政部高雄市國稅局財高國稅
    審三字第0940078550號函暨刑事案件告發書及涉案相關證據
    影本；財政部高雄市國稅局製作有關永立市企業有限公司涉
    嫌取得及開立不實發票金額明細1 紙、營業稅籍資料查詢作
    業影本5 紙、高雄市營利事業設立變更登記申請書影本2 份
    、永立市公司章程影本、永立市公司營業稅年度資料查詢進
    貨來源明細影本、財政部高雄市國稅局營業人進銷項交易對
    象彙加明細表影本2 份、查詢表影本、財政部高雄市國稅局
    財高國稅審三字第0940066986號函暨刑事案件告發書及涉案
    相關證據影本、永立市公司營業稅年度資料查詢銷項去路明
    細影本1 紙、財政部台北市國稅局查緝宸立實業有限公司虛
    設行號相關資料分析表影本1 份、財政部台北市國稅局刑事
    案件移送書影本、財政部高雄國稅局欠稅總歸戶查詢情形表
    影本、財政部高雄市國稅局三民稽徵所95年2 月20日財高國
    稅三營業字第0950003199號函暨「永立市公司」稅籍資料、
    虛報邱銀峰薪資之查核資料、財政部台灣省南區國稅局旗山
    稽徵所95年3 月21日南區國稅旗山二字第0950003436函暨邱
    銀峰90年度綜合所得稅核定通知書、檢舉相關資料等傳聞證
    據，被告丙○○於本院審理中均同意作為證據，本院審酌該
    等證據作成時並非預作假設，斟酌利害，亦無違法取得等情
    事，認以之作為證據應屬適當，依刑事訴訟法第159 條之5
    第1項 之規定，認俱得為證據。
貳、認定事實之憑據：
一、被告丙○○於本院審理中雖不否認乙○○自91年5 月3 日起
    登記為永立市公司負責人，並且每月均給乙○○1 、2 萬元
    不等金額之事實，惟矢口否認有何幫助他人逃漏稅捐或填載
    不實會計憑證等犯行，辯稱：永立市公司我之前確實有在經
    營，公司負責人是我，但是改登記為乙○○之後，因為乙○○自己變更公司相關登記及銀行存摺，所以我就沒有繼續再
    經營了，公司後來發生的事，我不清楚，後來公司會開那麼
    多發票，可能是「葛長壽」那些人，因為我要離開去臺北的
    時候，把公司的店面借給他們使用，請他們幫我處理，因為
    會被拍賣，點交的時候就可以走人了云云。經查：
（一）永立市公司登記事項及營業情形：
      永立市公司於86年10月17日設立登記，登記營業項目為綜
      合商品零售、居家修繕用品零售等，曾歇業後復於91年2
      月18日由負責人陳文彬申請復業，並變更登記營業負責人
      為甲○○，同年5 月3 日又變更登記負責人為乙○○，至
      同年7 月1 日則擅自歇業而遷移不明，無任何營業跡象等
      情，有財政部高雄市國稅局三民稽徵所95年2 月20日財高
      國稅三營業字第0950003199號函附之永立市公司營利事業
      統一發證設立變更登記申請書、股東同意書、公司章程及
      變更登記事項卡附卷可證（見偵查卷第20-30 頁）。
（二）被告是否為永立市公司實際經營負責之人：
   1、依上開永立市公司登記事項，被告雖非登記之負責人，惟
      證人甲○○到庭證述略以：「雖然我有去過高雄市○○區
      ○○路225 號，但是我不知道那是一家公司，而且是莊右
      任帶我去的，我只有去過一次」、「之前我要到大陸相親
      ，有委託莊右任幫我辦理護照，並將身分證件及印章交給
      他」、「我從沒有經手永立市公司的業務」等語（見本院
      卷第45 -47頁）；又證人即乙○○亦到庭證述略謂：「我
      有擔任永立市公司之負責人，但是公司業務經營運作都是
      被告作主，擔任負責人期間，沒有去公司上班，只去過公
      司2 次」、「我同意擔任負責人當時，被告有答應每個月
      要給我1 、2 萬元」等語（見本院卷第41-42 頁）。
   2、關於上開2 位證人所證述情節，被告就甲○○部分當庭表
      示意見稱：「當初我們在談的時候，甲○○說要等他從大
      陸回來後他要擔任負責人，但是甲○○在大陸沒有回來，
      所以我們才又找乙○○，乙○○說他要當負責人，請他當
      負責人，所以乙○○有簽署，但是我也沒有必要開銀行戶
      頭，我用舊的就可以了，結果乙○○就去更改銀行戶頭。
      」；就乙○○部分則稱：「我不只見過他2 次，見過很多
      次。信用貸款是他自己要辦的，而且我從未請證人開過公
      司的戶頭，完全是因為他要辦理貸款，才由那位小姐帶他
      去辦，而且是我還在做的時候他把臺灣企銀的永立市存摺
      戶頭改掉，害我很多錢都無法入帳，我沒有辦法我才停止
      ，我再到台北，然後才有這件事情出來」等語。然查：甲○○曾遭永立市公司虛報90年度薪資所得，而於91年5 月
      15日向國稅局檢舉一節，有財政部台灣省南區國稅局旗山
      稽徵所95年3 月21日南區國稅旗山二字第0950003436函暨
      邱銀峰（即甲○○）90年度綜合所得稅核定通知書及檢舉
      相關資料附卷可參（見偵查卷第39頁背面至第47頁），是
      甲○○若為永立市公司負責經營之人，自無可能向國稅局
      檢舉自己之違法，足見甲○○擔任永立市公司登記負責人
      期間，確無經營之事實，實際負責人乃另有其人。而關於
      乙○○部分，被告除另已自承確實有邀請乙○○擔任永立
      市公司之負責人，並允諾給予每月1 、2 萬元不等之金錢
      等語（見本院準備程序筆錄），與乙○○所述相符而堪認
      屬實外，亦足認在乙○○擔任永立市公司負責人期間，係
      由被告負責永立市公司之營運，否則被告即不致有乙○○
      更改永立市公司帳戶資料，使其無法入帳，才停止公司營
      運之說詞。
   3、又上述永立市公司設立位址之房屋租賃契約，係以被告擔
      任永立市公司之連帶保證人；關於永立市公司應向高雄市
      稅捐稽徵處申辦統一發票購票證及接受該處查詢等事項，
      亦均全權委託被告代理；邱銀峰於91年2 月間指定被告代
      理永立市公司之業務執行；及高雄市稅捐稽徵處對永立市
      開業時所為之訪問紀錄，被告為受訪人，並在「營利事業
      負責人欄」及「營利事業主辦會計會計人員」欄簽名等情
      ，有上開房屋租賃契約書、委託書、委任書及高雄市稅捐
      稽徵處新開營業人員訪問紀錄卡各1 份在卷可參（見財政
      部高雄市國稅局刑事案件告發資料卷--下稱國稅局告發卷
      --第27-30 頁）。佐以被告辯稱乙○○擔任公司負責人後
      ，即未負責永立市公司之營運云云，雖非實情，然至少係
      承認「乙○○擔任永立市公司負責人之前，乃由被告自己
      負責永立市公司之營運事項」。綜此而論，被告於永立市
      開業營運期間，無論係甲○○或乙○○擔任登記負責人期
      間，被告均為該公司之實際經營負責之人，應堪認無疑。
（三）永立市公司於上開時間與偉榐、宸立、宇茂3 家公司並無
      實際銷項交易之往來：
      自91年5 月間至6 月間，偉榐公司自永立市公司取得銷貨
      金額合計0000000 元之發票9 張、申報扣抵營業稅額
      81175 元；宸立公司自永立市公司取得銷貨金額合計979
      萬元之發票22張、申報扣抵營業稅額489500元；宇茂公司
      自永立市公司取得銷貨金額合計00000000元之發票20張、
      申報扣抵營業稅額540435元等事實，有財政部國稅局所提
      出上開3 家公司與永立市公司間之營業稅年度資料查詢銷
      項去路明細表1 紙在卷可憑（見國稅局告發卷第81頁），
      而上開3 家公司均因涉嫌虛設行號，而遭財政部國稅局移
      送地檢署偵辦等情，亦有財政部台北市國稅局查緝宸立、
      宇茂公司虛設行號相關資料分析表、財政部台北市國稅局
      刑事案件移送書、財政部高雄市國稅局財高國稅審三字第
      0940078550號函暨刑事案件告發書及移送書及永立市公司
      涉嫌取得及開立不實發票金額明細1 紙附卷可稽，足認永
      立市公司於上開時間內並無對偉榐、宸立及宇茂3 家公司
      有實際銷售之事實。
（四）綜上所述，上開永立市公司所開立之51張統一發票所記載
      事項均屬虛偽填載，被告於該銷售期間，既為永立市公司
      之實際負責人，是其確有幫助該3 家公司逃漏上開營業稅
      捐合計達0000000 元，應堪認定。另乙○○既自承受被告
      委託而同意擔任永立市公司之登記負責人，並約定被告應
      每月支付其1 、2 萬元不等之金額，有如上述，且又陳稱
      「擔任永立市公司負責人期間，沒有去公司上班，只有去
      過公司2 次」、「永立市公司業務經營由被告作主」等語
      （見本院卷第41頁），則被告既為實際經營公司之人，何
      以不願自任公司登記負責之人，已有可疑；且在未對公司
      營運事項貢獻任何心力之情況下，卻約定被告應每月支付
      其1 、2 萬元不等之金額，無功而受祿，顯然有違事理。
      準此，乙○○對被告經營永立市公司，若有開立不實之統
      一發票，與其他公司從事虛偽交易事項，進而使其他自永
      立市公司虛偽進貨之公司行號，得因帳面上營業成本增加
      ，而減少營業稅捐之支出，逃漏原應繳納之稅捐等情，自
      當不違背其本意，是其與被告就本件犯行確有共同犯意之
      聯絡及行為之分擔，應無疑義。本案事證已臻明確，被告
      2 人之犯行，均堪認定，應依法論科。
參、論罪與科刑：
一、按行為後法律有變更者，適用行為時之法律；但行為後之法
    律有利於行為人者，適用最有利於行為人之法律，刑法第2
    條第1 項定有明文。本件被告行為後，刑法部分條文業餘94
    年2 月2 日修正公布、95年7 月1 日施行，商業會計法第71
    條於95年5 月24日亦經修正公布，是應就本案罪、刑適用相
    關之修正規定，比較新舊法之適用情形如下：
（一）商業會計法第71條法定刑中關於罰金部分，由修正前「或
      科或併科新臺幣15萬元以下罰金」提高為「或科或併科新
      臺幣60萬元以下罰金」，比較新舊法結果，應以修正前之
      規定較有利於被告。
（二）刑法牽連犯與連續犯規定之刪除：修正前刑法第55條規定
      ，犯一罪而其方法或結果之行為犯他罪名者，從一重處斷
      ；第56條規定，連續數行為而犯同一之罪名者，以一罪論
      。修正後刑法則已刪除該2 條規定。是如依修正前刑法，
      行為人所犯數罪有牽連或連續關係者，本應論較重之罪或
      以一罪論，為法律上之裁判上一罪，但修正後刑法既已刪
      除上開規定，則所犯各罪應依數罪併罰之例予以分論併罰
      ，再合併定其應執行之刑，比較新舊法結果，自以修正前
      刑法於被告為有利。
    經上述比較結果，本件以修正前之商業會計法及刑法規定較
    有利於被告，應依刑法第2 條第1 項前段之規定，適用行為
    時即修正前之舊法。
二、按統一發票乃證明事項之經過而為造具記帳憑證所根據之原
    始憑證，商業負責人如明知為不實之事項，而開立不實之統
    一發票，係犯商業會計法第71條第1 款之以明知為不實之事
    項而填製會計憑證罪，該罪為刑法第215 條業務上登載不實
    文書罪之特別規定，依特別法優於普通法之原則，自應優先
    適用，無論以刑法第215 條業務上登載不實文書罪之餘地（
    最高法院92年臺上字第6792號、94年臺非字第98號判決參照
    ）。被告係永立市公司之實際負責人，屬商業會計法第4 條
    所稱之商業負責人，明知永立市公司公司並未銷貨予附表所
    示之偉榐、宸立及宇茂等公司，竟以虛開發票之不正方法幫
    助他人逃漏稅捐，核其所為，係犯稅捐稽徵法第43條第1 項
    幫助納稅義務人以不正當方法逃漏稅捐罪及商業會計法第71
    條第1 款商業負責人明知不實事項而填製會計憑證罪。被告
    既為永立市公司實際經營負責之人，有如上述，自非僅永立
    市公司主辦會計人員，起訴意旨事實欄記載被告為永立市公
    司主辦會計人員，應予更正。又被告與乙○○2 人就上開犯
    行有犯意之聯絡與行為之分擔，不論依修正前或修正後之刑
    法第28條規定，均為共同正犯，是對被告而言尚無有利或不
    利之情形，不生新舊法比較之問題，應逕依修正後刑法第28
    條規定，論以共同正犯。又被告先後多次填製不實會計憑證
    及幫助上開3 家公司逃漏稅捐之犯行，均時間緊接，犯罪手
    法相同，各觸犯構成要件相同之罪名，顯係基於概括犯意反
    覆為之，均為連續犯，依修正前刑法第56條之規定，均各以
    一罪論，並加重其刑。被告所犯上開二罪間，有方法、目的
    之牽連關係，依修正前刑法第55條之規定，應從一重之連續
    違反商業會計法第71條第1 款之商業負責人明知不實事項而
    填製會計憑證罪處斷。審酌被告設立公司後並未確實經營，
    反而虛開不實之發票，幫助他人逃漏稅捐，不僅有礙金融交
    易秩序，更嚴重損害稅捐負擔之公平性及正確性，而其犯罪
    後並未坦白承認，飾詞狡辯，未有悔意，並斟酌其幫助逃漏
    稅捐達1 百餘萬元等一切情狀，量處如主文所示之刑，以資
    懲儆。
據上論斷，應依刑事訴訟法第299 條第1 項前段、稅捐稽徵法第
43條第1 項、修正前商業會計法第71條第1 款，刑法第11條前段
、第2 條第1 項前段、第28條、修正前第56條、修正前第55條，
判決如主文。
本案經檢察官丁○○到庭執行職務。
中    華    民    國    95    年    12    月    8     日
            鳳山刑事第二庭  審判長  法  官  黃建榮
                                    法  官  洪珮婷
                                    法  官  李嘉益
以上正本證明與原本無異。
如不服本判決，應於收受送達後10日內向本院提出上訴書狀。
中    華    民    國    95    年    12    月    8     日
                                    書記官  郭南宏
附錄論罪科刑法條：
稅捐稽徵法第43條。
教唆或幫助犯第41條或第42條之罪者，處3 年以下有期徒刑、拘
役或科新臺幣6 萬元以下罰金。
稅務人員、執行業務之律師、會計師或其他合法代理人犯前項之
罪者，加重其刑至二分之一。
稅務稽徵人員違反第33條規定者，除觸犯刑法者移送法辦外，處
1 萬元以上5 萬元以下罰鍰。
商業會計法第71條
商業負責人、主辦及經辦會計人員或依法受託代他人處理會計事
務之人員有下列情事之一者，處5 年以下有期徒刑、拘役或科或
併科新臺幣15萬元以下罰金：
一、以明知為不實之事項，而填製會計憑證或記入帳冊。
二、故意使應保存之會計憑證、會計帳簿報表滅失毀損。
三、偽造或變造會計憑證、會計帳簿報表內容或毀損其頁數。
四、故意遺漏會計事項不為記錄，致使財務報表發生不實之結果
    。
五、其他利用不正當方法，致使會計事項或財務報表發生不實之
    結果。
附表：永立市公司開立不實統一發票明細表（單位：新臺幣/ 元
      ）
┌──┬───┬──┬──────┬─────┬──────┐
│編號│銷項去│發票│發票號碼    │發票金額( │稅      額  │
│    │路廠商│日期│            │不含稅額) │            │
├──┼───┼──┼──────┼─────┼──────┤
│1   │宇茂公│91.6│NA00000000號│396,000   │19,800      │
│    │司    │    │            │          │            │
├──┼───┼──┼──────┼─────┼──────┤
│2   │同上  │同上│NA00000000號│462,000   │23,100      │
├──┼───┼──┼──────┼─────┼──────┤
│3   │同上  │同上│NA00000000號│462,000   │23,100      │
├──┼───┼──┼──────┼─────┼──────┤
│4   │同上  │同上│NA00000000號│514,800   │25,740      │
├──┼───┼──┼──────┼─────┼──────┤
│5   │同上  │同上│NA00000000號│508,200   │25,410      │
├──┼───┼──┼──────┼─────┼──────┤
│6   │同上  │同上│NA00000000號│508,200   │25,410      │
├──┼───┼──┼──────┼─────┼──────┤
│7   │同上  │同上│NA00000000號│528,000   │26,400      │
├──┼───┼──┼──────┼─────┼──────┤
│8   │同上  │同上│NA00000000號│554,400   │27,720      │
├──┼───┼──┼──────┼─────┼──────┤
│9   │同上  │同上│NA00000000號│528,000   │26,400      │
├──┼───┼──┼──────┼─────┼──────┤
│10  │同上  │同上│NA00000000號│554,000   │27,720      │
├──┼───┼──┼──────┼─────┼──────┤
│11  │同上  │同上│NA00000000號│554,000   │27,720      │
├──┼───┼──┼──────┼─────┼──────┤
│12  │同上  │同上│NA00000000號│554,000   │27,720      │
├──┼───┼──┼──────┼─────┼──────┤
│13  │同上  │同上│NA00000000號│521,400   │26,070      │
├──┼───┼──┼──────┼─────┼──────┤
│14  │同上  │同上│NA00000000號│521,400   │26,070      │
├──┼───┼──┼──────┼─────┼──────┤
│15  │同上  │同上│NA00000000號│588,300   │29,415      │
├──┼───┼──┼──────┼─────┼──────┤
│16  │同上  │同上│NA00000000號│636,000   │31,800      │
├──┼───┼──┼──────┼─────┼──────┤
│17  │同上  │同上│NA00000000號│614,800   │30,740      │
├──┼───┼──┼──────┼─────┼──────┤
│18  │同上  │同上│NA00000000號│583,000   │29,150      │
├──┼───┼──┼──────┼─────┼──────┤
│19  │同上  │同上│NA00000000號│609,500   │30,475      │
├──┼───┼──┼──────┼─────┼──────┤
│20  │同上  │同上│NA00000000號│609,500   │30,475      │
├──┼───┼──┼──────┼─────┼──────┤
│21  │宸立公│91.6│NA00000000號│427,200   │21,360      │
│    │司    │    │            │          │            │
├──┼───┼──┼──────┼─────┼──────┤
│22  │同上  │同上│NA00000000號│427,200   │21,360      │
├──┼───┼──┼──────┼─────┼──────┤
│23  │同上  │同上│NA00000000號│427,200   │21,360      │
├──┼───┼──┼──────┼─────┼──────┤
│24  │同上  │同上│NA00000000號│427,200   │21,360      │
├──┼───┼──┼──────┼─────┼──────┤
│25  │同上  │同上│NA00000000號│427,200   │21,360      │
├──┼───┼──┼──────┼─────┼──────┤
│26  │同上  │同上│NA00000000號│427,200   │21,360      │
├──┼───┼──┼──────┼─────┼──────┤
│27  │同上  │同上│NA00000000號│427,200   │21,360      │
├──┼───┼──┼──────┼─────┼──────┤
│28  │同上  │同上│NA00000000號│427,200   │21,360      │
├──┼───┼──┼──────┼─────┼──────┤
│29  │同上  │同上│NA00000000號│ 427,200  │21,360      │
├──┼───┼──┼──────┼─────┼──────┤
│30  │同上  │同上│NA00000000號│427,200   │21,360      │
├──┼───┼──┼──────┼─────┼──────┤
│31  │同上  │同上│NA00000000號│427,200   │21,360      │
├──┼───┼──┼──────┼─────┼──────┤
│32  │同上  │同上│NA00000000號│462,280   │23,140      │
├──┼───┼──┼──────┼─────┼──────┤
│33  │同上  │同上│NA00000000號│462,280   │23,140      │
├──┼───┼──┼──────┼─────┼──────┤
│34  │同上  │同上│NA00000000號│462,280   │23,140      │
├──┼───┼──┼──────┼─────┼──────┤
│35  │同上  │同上│NA00000000號│462,280   │23,140      │
├──┼───┼──┼──────┼─────┼──────┤
│36  │同上  │同上│NA00000000號│462,280   │23,140      │
├──┼───┼──┼──────┼─────┼──────┤
│37  │同上  │同上│NA00000000號│462,280   │23,140      │
├──┼───┼──┼──────┼─────┼──────┤
│38  │同上  │同上│NA00000000號│462,280   │23,140      │
├──┼───┼──┼──────┼─────┼──────┤
│39  │同上  │同上│NA00000000號│462,280   │23,140      │
├──┼───┼──┼──────┼─────┼──────┤
│40  │同上  │同上│NA00000000號│462,280   │23,140      │
├──┼───┼──┼──────┼─────┼──────┤
│41  │同上  │同上│NA00000000號│462,280   │23,140      │
├──┼───┼──┼──────┼─────┼──────┤
│42  │同上  │同上│NA00000000號│462,280   │23,140      │
├──┼───┼──┼──────┼─────┼──────┤
│43  │偉榐公│91.6│NA00000000號│33,000    │1,650       │
│    │司    │    │            │          │            │
├──┼───┼──┼──────┼─────┼──────┤
│44  │同上  │同上│NA00000000號│49,500    │2,475       │
├──┼───┼──┼──────┼─────┼──────┤
│45  │同上  │同上│NA00000000號│270,000   │13,500      │
├──┼───┼──┼──────┼─────┼──────┤
│46  │同上  │同上│NA00000000號│270,000   │13,500      │
├──┼───┼──┼──────┼─────┼──────┤
│47  │同上  │同上│NA00000000號│140,000   │7,000       │
├──┼───┼──┼──────┼─────┼──────┤
│48  │同上  │同上│NA00000000號│238,000   │11,900      │
├──┼───┼──┼──────┼─────┼──────┤
│49  │同上  │同上│NA00000000號│220,000   │11,000      │
├──┼───┼──┼──────┼─────┼──────┤
│50  │同上  │同上│NA00000000號│220,000   │11,000      │
├──┼───┼──┼──────┼─────┼──────┤
│51  │同上  │同上│NA00000000號│183,000   │9,150       │
├──┼───┼──┼──────┼─────┼──────┤
│    │合計  │    │            │22,222,200│1,111,110   │
└──┴───┴──┴──────┴─────┴──────┘


司法院資訊處製作；財團法人民間司法改革基金會備份。
